Inventaris van de archieven van de Raad voor de Luchtvaart en het Bureau Vooronderzoek Ongevallen en Incidenten van de Rijksluchtvaartdienst, 1924-1998 (2000)
Nationaal Archief, Den Haag
Raad voor de Luchtvaart / Bureau Vooronderzoek Ongevallen en Incidenten
Raad Luchtvaart
1924-1998
W16
2991 inventarisnummers; 42,20 meter
Normale geschreven, getypte en gedrukte documenten. Geen bijzondere handschriften.
Nationaal Archief, Den Haag
Raad voor de Luchtvaart; Rijksluchtvaartdienst, Bureau Vooronderzoek Ongevallen en Incidenten; Rijksstudiedienst voor de Luchtvaart
Het archief bevat dossiers van de Raad voor de Luchtvaart van algemene aard en stukken met betrekking tot de organisatie van de raad. Verder bevat het archief een groot aantal (voor)onderzoeken en rapporten over luchtvaartincidenten en -ongevallen. Deze zijn vooral afkomstig van het Bureau Vooronderzoek Ongevallen en Incidenten.
Archiefvorming
Deze inventaris heeft betrekking op het archief van de Raad voor de Luchtvaart en het archief van het Bureau Vooronderzoek Ongevallen en Incidenten voor de periode 1924-1998. Beide instanties hadden tot taak het onderzoeken van luchtvaart ongevallen en incidenten en vielen onder de verantwoording van het ministerie van Verkeer en Waterstaat. Het archief betreft voor het grootste gedeelte bescheiden betreffende onderzoeken naar luchtvaartongevallen.
Geschiedenis van de archiefvormer
De periode 1918-1992.
In 1936 kwam, na een reeks ernstige vliegtuigongevallen, de Luchtvaartrampenwet tot stand. Als gevolg van deze wet werd in 1937 de Raad voor de Luchtvaart ingesteld. Onderzoeken naar vliegtuigongevallen werden hiervoor door ad hoc door de minister ingestelde onderzoekcommissies gedaan. Hiervan maakten steevast medewerkers van de Rijksstudiedienst voor de Luchtvaart (1918-1937) en van het Bureau Luchtvaart (1920-1930) van het Departement van Waterstaat deel uit. Kleine ongevallen werden door Rijksstudiedienst voor de Luchtvaart alleen uitgezocht.
Het onderzoek naar ongevallen en incidenten wordt sedert de inwerkingtreding van de Luchtvaartrampenwet in 1937 door drie instanties verricht:
de Vooronderzoeker, tot voor kort de directeur(-generaal) van de RLD
medewerkers van de RLD die het vooronderzoek uitvoeren, sedert 1951 ondergebracht in het bureau Vooronderzoek Ongevallen en Incidenten (BVOI)
de Raad voor de Luchtvaart.
Het onderzoek bestaat uit een vooronderzoek door de Vooronderzoeker en eventueel een nader onderzoek door de Raad voor de Luchtvaart.
Doel van het vooronderzoek is het 'verzamelen en ordenen van de nodige gegevens en het analyseren daarvan ten behoeve van het onderzoek van de Raad.' (Luchtvaartongevallenwet, art. 15, lid 1) Doel van het onderzoek van de Raad is 'het vaststellen van de oorzaak ... van een ongeval of van een incident.' (idem, art.10) Zowel de Vooronderzoeker als het BVOI viel onder de directe verantwoordelijkheid van de Raad voor de Luchtvaart. Organisatorisch maakte BVOI echter deel uit van de Rijksluchtvaartdienst en zoals hierboven genoemd werd ook de Vooronderzoeker geleverd door de Rijksluchtvaartdienst.
In 1959 werd, voor het onderzoek naar bijna-botsingen, een interdepartementale Airmiss Commissie ingesteld voor incidenten met militair luchtverkeer. In 1970 werd door de Luchtverkeersbeveiliging, ook een onderdeel van de Rijksluchtvaartdienst, de Burger Airmiss Commissie ingesteld.
De Raad voor de Luchtvaart is gevestigd te Den Haag. Hij bestaat uit een voorzitter en vier gewone leden, bij voorkeur deskundigen, en (tot voor kort) tien buitengewone leden, die op uitnodiging van de voorzitter de vergadering bijwonen. De voorzitter is extern en lid van de Hoge Raad. De Raad voor de Luchtvaart is te kenmerken als een extern onderzoeks- en adviesorgaan, met uitgebreide onderzoeksbevoegdheid. Tot 1993 had de Raad ook een tuchtrechtelijke functie, met de mogelijkheid disciplinaire straffen op te leggen.
De periode 1993-1998.
In 1993 trad de Luchtvaartongevallenwet in werking, die de wet van 1936 verving. Er zijn minstens drie belangrijke verschillen tussen de Luchtvaartrampenwet en de Luchtvaartongevallenwet. In de nieuwe wet wordt allereerst meer afstand geschapen tussen de Vooronderzoeker en de Raad. De Vooronderzoeker wordt nu op voordracht van de Raad benoemd, terwijl zowel de Vooronderzoeker als het Bureau Vooronderzoek tijdens het verrichten van het vooronderzoek onder de directe verantwoordelijkheid van de Raad vallen. Een tweede verschil met de oude wet is, dat de bevoegdheid van de Raad tot het onderzoeken van de (on)geschiktheid en (on)schuldigheid van bemanningsleden, en tot het nemen van disciplinaire maatregelen niet meer expliciet wordt genoemd. Een derde verschil is, dat de Raad nu ook bevoegd is incidenten te onderzoeken.
De Luchtvaartongevallenwet werd in 1999 vervangen door de Wet Transportongevallenraad. De Raad voor de Luchtvaart ging met ingang van 1 januari 1999 op in de Kamer Luchtvaart van de Raad voor de Transportveiligheid.
Geschiedenis van het archiefbeheer
De archiefbescheiden van de Raad voor de Luchtvaart en het Bureau Vooronderzoek Ongevallen en Incidenten stonden opgeslagen in het semi-statische archief van het ministerie van Verkeer en Waterstaat, op drie archief dozen na die bij de Onderzoeksraad voor Veiligheid (OVV, de opvolger van de Raad voor Transportveiligheid) stonden. Het archief bestond uit 369 archiefdozen en 1 iets grotere doos, waarin zich vliegtuigonderdelen bevonden. De totale omvang was 46,25 meter.
Het archief is compleet. Er is geen archief aanwezig van de Vooronderzoeker, aangezien het BVOI het vooronderzoek uitvoerde, zijn die stukken opgenomen in de BVOI-dossiers. Het archief beslaat de jaren 1924-1998. Er zijn geen hiaten in de jaren. Het archief is niet eerder bewerkt. Het grootste deel van het papieren archief was op onderwerp in dossiers geordend. De dossiers waren doorlopend genummerd.
De verwerving van het archief
Het archief is in 2010 door Ministerie van Verkeer en Waterstaat overgebracht naar het Nationaal Archief, krachtens artikel 12 van de Archiefwet 1995
De verwerving van het archief
Het archief is krachtens bepalingen van de Archiefwet overgebracht.
De verwerving van het archief
Het archief is krachtens bepalingen van de Archiefwet overgebracht.
Inhoud en structuur van het archief
Inhoud
De inhoud van het archief was voor de bewerking als volgt onder te verdelen.
Raad voor de Luchtvaart. Deze dossiers waren van algemene aard en bevatten stukken met betrekking tot de organisatie van de raad.
Bureau Vooronderzoek Ongevallen en Incidenten. (Voor)onderzoeken luchtvaartongevallen en -incidenten, inclusief eindrapport. Deze dossiers besloegen het grootste deel van het archief. Voor dit archiefbestanddeel is een lijst opgesteld in een Excel-bestand waarin dossiernummer, datum, type vliegtuig en plaats waar het ongeval plaatsvond vermeld staan.
Drie archiefdozen met losse archiefbescheiden betreffende ongevallen.
Dozen met niet-papieren archiefmateriaal. Het betrof cd-roms, cassettebandjes, dat-bandjes, VHS-videobanden en andersoortige magneetbanden. Deze zijn overgebracht naar het Instituut voor Beeld en Geluid te Hilversum.
Doos met vliegtuigonderdelen, afkomstig van verschillende ongevallen.
In drie dozen, met de inventarisnummers 1901, 1902 en 2236 zijn kaarten uit een kaartenbaksysteem aangetroffen. Het betrof drie reeksen, de eerste lopend van 1921 tot en met 1948 en de tweede en derde, afkomstig van de Raad voor de Luchtvaart, lopend van 1937 tot en met 1976 en van 1977 tot en met 1991. De systeemkaarten zijn chronologisch geordend, en op iedere kaart staat een ongeval genoteerd, met de gegevens van het ongeval, het (voor)onderzoek en de uitkomst van het eventuele onderzoek, zodat ze ook als toegang voor dit archief kunnen dienen. Dit geldt ook voor een lijst met alle ongevallen, met inventarisnummer 3013.
In veel ongevaldossiers zitten gruwelijke foto's van om het leven gekomen slachtoffers. Deze zitten in enveloppen met rode kruizen er op.
Selectie en vernietiging
Het archiefbestanddeel kon in een keer bewerkt worden. De selectie werd op dossierniveau uitgevoerd. Voor de selectie werd gebruik gemaakt van:
BSD 016 Burgerluchtvaart 1945-1993 (1996) (vastgesteld: Stcrt. 1996/194 en 1996/205). Tijdens de selectie bleek dat het archief in zijn geheel te bewaren was op basis van de handelingen uit de bovengenoemde selectielijst. De stukken zijn ook te bewaren op grond van de hardheidsclausule art. 5 lid e van het Archiefbesluit. Daarbij speelt de belangrijkheid van de bevindingen van de onderzoeken een grote rol. De verworven kennis is van belang bij het doen van onderzoek in de toekomst van soortgelijke ongevallen. Dat blijkt ook uit de vele opvragingen van archiefbescheiden uit dit archief in de afgelopen jaren.
Aanvullingen
Er worden geen aanvullingen verwacht op dit archief
Ordening van het archief
De inventaris is opgedeeld in vijf hoofdrubrieken. Ze dragen de namen van de actoren waar de beschreven stukken van afkomstig zijn, te weten de 'Rijksstudiedienst voor de luchtvaart en het Bureau Luchtvaart', 'Bureau Vooronderzoek Ongevallen en Incidenten' en de 'Raad voor de Luchtvaart'. Daarnaast is er ook een hoofdrubriek 'Overigen (documentatie)', waar documentatie is ondergebracht die handelt over diverse onderwerpen en een hoofdrubriek 'Audiovisueel materiaal'. Deze verwijst naar audiovisueel materiaal behorende bij dossiers aangaande vliegtuigongelukken. Fysiek is dit audiovisueel materiaal aanwezig in het Instituut voor Beeld en Geluid.
De verdere ordening is onderwerpsgewijs. Er wordt bijv. een onderscheid gemaakt tussen 'Taken', stukken van algemene aard, stukken betreffende 'Beleid en bestuur'.
De beschrijvingen zijn op chronologische wijze geordend, op het begin- en eindjaar van de stukken; de stukken betreffende voorvallen, incidenten en ongevallen zijn op de exacte datum van de gebeurtenis geordend. De diverse rubrieken bevatten zowel enkelvoudige beschrijvingen van de als verzamelbeschrijvingen.
Aanwijzingen voor de gebruiker
Openbaarheidsbeperkingen
Volledig beperkt openbaar (B).
Toelichting
Het archief van de Raad voor de Luchtvaart is in 2010 door het toenmalige Ministerie van Verkeer en Waterstaat ( inmiddels Infrastructuur en Milieu) overgebracht naar het Nationaal Archief. Dit is krachtens artikel 12 van de Archiefwet 1995 gebeurd. Het archief heeft hoofdzakelijk betrekking op onderzoeken naar luchtvaartongevallen.
De verklaring van overbrenging stelt dat met het oog op de bescherming van de persoonlijke levenssfeer op grond van artikel 15, eerste lid, onder a, van de Archiefwet 1995 op archiefbescheiden die jonger zijn dan 75 jaar door de Minister van Verkeer en Waterstaat beperkingen aan de openbaarheid zijn gesteld.
Na de overbrenging is het Nationaal Archief gebleken dat tevens het Verdrag voor de Internationale Burgerluchtvaart (hierna: Verdrag van Chicago) op het archief van toepassing is en met name de artikelen 5.12 en 6.2 van Annex 13 bij dit verdrag. Tussen de Archiefwet en Annex 13 van het Verdrag van Chicago bestaan principiële verschillen omtrent de beperking van openbaarheid. De Archiefwet vereist een eindtermijn. Annex 13 gaat uit van een blijvende beperking van de openbaarheid van bij ongevalsonderzoek vastgelegde gegevens, teneinde te verzekeren dat onderzoeksgegevens naar luchtvaartongevallen uitsluitend ter verbetering van de luchtvaartveiligheid gebruikt worden. Hierdoor wordt gewaarborgd dat betrokkenen bij ongevalonderzoek hieraan meewerken. Op grond van de Annex kunnen justitiële autoriteiten wel tot openbaarmaking van de archieven besluiten.
Het principieel verschil tussen de Archiefwet en het Verdrag van Chicago leidt ertoe dat van de gebruikelijke inzageprocedure voor overgebrachte archieven met openbaarheidsbeperkingen wordt afgeweken.
Op dit moment worden inzageverzoeken primair beoordeeld met inachtneming van Annex 13 van het Verdrag van Chicago. Daarnaast is het Nationaal Archief in overleg met de rechtsopvolger van de voormalige zorgdrager, het Ministerie van Infrastructuur en Milieu, om te zoeken naar een definitieve oplossing die zoveel mogelijk voldoet aan zowel het Verdrag van Chicago als de Archiefwet 1995.
Tot het vinden van die oplossing geldt de volgende procedure:
Inzageverzoeken kunnen schriftelijk worden ingediend bij het Nationaal Archief. De contactgegevens vindt u op onze website: http://www.gahetna.nl/contact-0
De Algemene Rijksarchivaris vraagt om een reactie aan het huidige Ministerie van Infrastructuur en Milieu dat aan de hand van Annex 13 van het Verdrag van Chicago omtrent het verzoek adviseert.
Op grond van Annex 13 van het Verdrag van Chicago wordt in voorkomend geval het land dat het onderzoek naar het desbetreffende luchtvaartongeluk heeft gedaan geconsulteerd.
Waarna de algemene rijksarchivaris op basis van deze reactie een besluit neemt met inachtneming van Annex 13 van het verdrag en de Archiefwet.
In deze inventaris wordt bij alle inventarisnummers vermeld dat deze tot 2073 beperkt openbaar zouden zijn. Dit jaartal moet vooral worden gezien als een administratieve oplossing (in afwachting van de uitkomsten van bovengenoemd overleg). Daarmee wordt voorkomen dat materiaal dat volgens de Archiefwet al openbaar moet zijn, maar volgens het Verdrag van Chicago niet openbaar mag worden gemaakt, ten onrechte door bezoekers van het Nationaal Archief zou kunnen worden aangevraagd.
Materiële beperkingen
Het archief kent geen beperkingen voor het raadplegen van stukken als gevolg van slechte materiële staat
Andere toegang
Door de CAS is eerder een institutionele toegang (nr. 5.016) op de gegevensbestanden met betrekking tot het beleidsterrein Burgerluchtvaart over de periode 1919-1991 gemaakt. Dit beleidsterrein omvat ook het taakgebied van de Raad voor de Luchtvaart en het Bureau Vooronderzoek Ongevallen en Incidenten.
Aanvraaginstructie
Openbare archiefstukken kunnen online worden aangevraagd en gereserveerd. U kunt dit ook via de terminals in de studiezaal van het Nationaal Archief doen. Om te kunnen reserveren dient u de volgende stappen te volgen:
U maakt een profiel aan op www.gahetna.nl, en logt vervolgens in
Via de archiefinventaris (alleen de beschrijvingen met rode nummers) selecteert u het gewenste archiefstuk door op de knop 'Reserveren' te klikken
In het volgende scherm geeft u aan op welke dag u het archiefstuk wilt inzien
Indien u zich bevindt in de studiezaal en een tafelnummer heeft ontvangen kunt u dit nummer vermelden. Als u geen tafelnummer heeft kunt u tafelnummer 777 laten staan
Vervolgens bevestigt u uw reservering door deze te versturen.
Verwant materiaal
Beschikbaarheid van kopieën
Inventarisnummers van dit archief zijn niet in kopievorm beschikbaar
Afgescheiden archiefmateriaal
Het audiovisuele materiaal is overgebracht naar het Instituut voor Beeld en Geluid.
Verwante archieven
Het Nationaal Archief beschikte reeds over de volgende archieven, waarop het archief van de Raad voor de Luchtvaart een aanvulling is:
2.16.42 - Commissie Advies Rijksstudiedienst Luchtvaart, (1917) 1920-1937
2.16.80 - Rijksstudiedienst voor de Luchtvaart, 1918-1937.
De Rijksstudiedienst voor de Luchtvaart maakte deel uit van de onderzoekscommissies die voorafgingen aan de Raad voor de Luchtvaart.
Beschrijving van de series en archiefbestanddelen
- Rijksstudiedienst voor de Luchtvaart en het Bureau Luchtvaart, 1.
  - Taken, 1.1.
    - Onderzoek vliegtuigongevallen, 1.1.1.
      - Vliegtuigongevallen algemeen, 1.1.1.1.
        - Rapport houdende een overzicht van persberichten (beschouwingen en kritiek) betreffende vliegtuigongevallen in de periode december 1934 - augustus 1935, 1; 1 omslag
          Openbaarheid beperkt tot 01-01-2073
          Voor 1937: geen handeling
        - Rapport van de Commissie inzake verhoging veiligheid luchtverkeer, houdende een overzicht van luchtvaartongevallen in de jaren 1920-1935, 2; 1 omslag
      - Nederland, 1.1.1.2.
        - Nederlands Toestel, 1.1.1.2.1.
          - Stukken betreffende het incident met de H-NADV, Pander EC op 7 oktober 1927 te Waalhaven, 3; 1 omslag
          - Stukken betreffende het incident met de H-NADT, Fokker S.II op 15 januari 1928 te Schiphol, 4; 1 omslag
          - Stukken betreffende het ongeval met de H-NAEE, Fokker F.VIII op 11 april 1928 te Nigtevecht, 5; 1 omslag
            Met kaart
          - Stukken betreffende het incident tussen de H-NADO, Fokker F.VII en de D-879, Junkers op 27 juni 1928 te Schiphol, 6; 1 omslag
          - Stukken betreffende het incident met de H-NABR, Fokker F.III op 24 juli 1928 te Waalhaven, 7; 1 omslag
          - Stukken betreffende het ongeval met de PH-AEJ, Pander EC op 4 september 1929 te Bruinisse, 8; 1 omslag
            Met kaart en foto
          - Verslag van de rijksstudiedienst voor de luchtvaart betreffende de noodlanding van de PH-AGN, Pander P.2 op 13 november 1929 te Hellevoetsluis, 9; 1 stuk
          - Stukken betreffende het ongeval met de PH-AFJ, Pander EF op 23 maart 1931 te Waalhaven en de PH-AEV, Pander EC op 9 juni 1931 te Eelde, 10; 1 omslag
            Met foto's
          - Stukken betreffende het ongeval met de PH-AFK, Fokker F.IX op 4 augustus 1931 te Waalhaven, 1931-1932; 11; 1 omslag
          - Verslag van de Rijksluchtvaartdienst betreffende het incident met de PH-AJM, Koolhoven FK 44 op 27 september 1931 te Vught, 12; 1 omslag
          - Verslag van het onderzoek betreffende het ongeval met de PH-AFP, Pander EH op 18 oktober 1931 te Waalhaven, 13; 1 omslag
          - Rapport betreffende het incident met de PH-1, Zögling op 28 maart 1932 te Katwijk, 14; 1 stuk
          - Verslag van de inspecteur Luchtvaartdienst betreffende het ongeval met de PH-AEJ, Pander EC op 21 juli 1932 te Schiphol, 15; 1 omslag
          - Stukken betreffende het ongeval met de PH-20, Kassel 12 op 17 augustus 1932 te Egmond, 16; 1 omslag
          - Verslag van de inspecteur Luchtvaartdienst betreffende het ongeval met de PH-AIA, Pander EF op 27 september 1932 te Waalhaven, 17; 1 omslag
          - Verslag van de inspecteur Luchtvaartdienst betreffende het ongeval met de PH-AFN, Pander EG op 25 december 1932 te Dinteloord, 18; 1 omslag
          - Verslag van de inspecteur Luchtvaartdienst betreffende het ongeval met de PH-ADW, Pander EC op 23 maart 1933 te Waalhaven, 19; 1 omslag
          - Verslag van de inspecteur Luchtvaartdienst betreffende het ongeval met de PH-AIL, Koolhoven FK 43 op 26 mei 1933 te Eelde, 20; 1 omslag
          - Verslag van de inspecteur Luchtvaartdienst betreffende het ongeval op 5 juni 1933 met de PH-AJM, Koolhoven FK 44 te Castricum, 21; 1 omslag
          - Verslag van de inspecteur Luchtvaartdienst betreffende het incident met de PH-AIG, Klemm L.25 op 1 juli 1933 te Wieringerwaard, 22; 1 omslag
          - Stukken betreffende het ongeval met de PH-7, Zögling op 27 juli 1933 te Grijpskerk, 23; 1 omslag
            Met foto's en blauwdruk
          - Stukken betreffende het ongeval met de PH-14, Zögling op 8 augustus 1933 te Soesterberg, 24; 1 omslag
          - Verslag van de inspecteur Luchtvaartdienst betreffende het ongeval met de PH-BBC, Civilian Coupé op 30 december 1933 te Mijdrecht, 1934; 25; 1 omslag
          - Verslag van de inspecteur Luchtvaartdienst betreffende het ongeval met de PH-AGZ, Curtis Wright Junior op 28 januari 1934 te Heinenoord, 26; 1 omslag
          - Verslag van de inspecteur Luchtvaartdienst betreffende het ongeval met de PH-AFM, Pander EG op 26 februari 1934 te Bloemendaal, 27; 1 omslag
          - Stukken betreffende het ongeval met de PH-15, Anfänger op 29 juli 1934 te Terlet, 28; 1 omslag
          - Verslag van de inspecteur Luchtvaartdienst betreffende het ongeval met de PH-KGH, WACO U1C op 24 augustus 1934 te Soesterberg, 29; 1 omslag
          - Stukken betreffende het incident/ongeval met de PH-AJI, De Havilland Moth op 20 november 1934 te Grootebroek, 30; 1 omslag
          - Stukken betreffende het ongeval met de PH-AJQ, Fokker F.XXII1 op 4 juli 1935 te Schiphol, 31; 1 omslag
          - Stukken betreffende het incident met de PH-ALB, De Schelde Scheldemusch op 17 december 1935 te Vlissingen, 32; 1 omslag
          - Stukken betreffende het incident met de PH-AJJ, Koolhoven FK 43 en de Fokker C I op 18 december 1935 te Schiphol, 33; 1 omslag
          - Stukken betreffende het ongeval met de PH-AJK, Koolhoven FK 43 op 24 juni 1936 te Waalhaven, 34; 1 omslag
          - Stukken betreffende het ongeval met de PH-HHH, Cierva C.30A op 7 juli 1936 te Soesterberg, 35; 1 omslag
          - Stukken betreffende het incident met de PH-AEZ, Fokker F.VII op 15 juli 1936 te Haamstede, 36; 1 omslag
            Met schets
          - Stukken betreffende het ongeval met de PH-FKC, Koolhoven FK 46 op 15 september 1936 te Nieuwe Waterweg, 37; 1 omslag
          - Stukken betreffende het ongeval met de PH-AJB, Pander EK op 5 november 1936 te Ypenburg, 38; 1 omslag
          - Stukken betreffende het ongeval met de PH-VDL, WACO CUC op 3 december 1936 te Waalhaven, 39; 1 omslag
          - Stukken betreffende het ongeval met de PH-AIT, Pander EH op 16 januari 1937 te Stompwijk, met uitspraak van de Raad voor de Luchtvaart, 40; 1 omslag
          - Stukken betreffende het voorval met de PH-FKA type Koolhoven FK 46 op 2 mei 1937 te Eindhoven, met uitspraak van de Raad voor de Luchtvaart, 41; 1 omslag
          - Stukken betreffende het ongeval met de PH-ARA, Cierva C.30A op 6 juni 1937 te Waalhaven, 42; 1 omslag
          - Stukken betreffende het ongeval met de PH-AGQ, Koolhoven FK 41 op 28 juni 1937 te Princenhage, 43; 1 omslag
          - Stukken betreffende het ongeval met de PH-61, Condor I op 9 juli 1937 te Alphen aan de Rijn, met de uitspraak van de Raad voor de Luchtvaart, 44; 1 omslag
            Met foto
          - Stukken betreffende het ongeval met de PH-FKB, Koolhoven FK 46 op 10 augustus 1937 te Schiphol, 46; 1 omslag
          - Stukken betreffende het ongeval met de PH-AMZ Koolhoven FK 52 op 11 augustus 1937 te Soesterberg, met uitspraak van de Raad voor de Luchtvaart, 47; 1 pak
            Met tekeningen en foto's
          - Stukken betreffende het ongeval met de PH-AMI, De Schelde Scheldemusch op 12 september 1937 te Ypenburg, 1937-1938; 48; 1 omslag
          - Stukken betreffende het voorval met de PH-AKC, Koolhoven FK 43 op 17 december 1937 te Eelde, met uitspraak van de Raad voor de Luchtvaart, 1937-1938; 49; 1 omslag
        - Buitenlands Toestel, 1.1.1.2.2.
          - Stukken betreffende het voorval met de D-516 type Fokker F.III en de G-EBBT De Havilland DH.34B op 23 mei 1925 te Schiphol, 50; 1 omslag
            Met Duitse en Engelse tekst
          - Stukken betreffende het voorval met de H-NACL type Fokker F.VII op 2 juni 1925 te Waalhaven, 51; 1 omslag
          - Stukken betreffende het voorval met de H-NABN type Fokker F.III op 10 juni 1925 te Schiphol, 52; 1 omslag
          - Stukken betreffende het voorval met de D-597 type Dornier Merkur op 10 juni 1925 te Schiphol, 53; 1 omslag
            Met Duitse tekst
          - Stukken betreffende het incident met de S-AAAE, Junkers G.23 op 11 augustus 1925 te Harderwijk, 54; 1 omslag
            Met Duitse teksten
          - Stukken betreffende het voorval met de D-585 type Dornier Komet op 21 december 1925 te Deventer, 55; 1 omslag
          - Stukken betreffende het voorval met de H-NABU type Fokker F.III op 13 april 1926 te Schiphol, 56; 1 omslag
            Met Engelse en Franse tekst, met foto's
          - Rapport betreffende het voorval met de S-AAAG, Junkers G.23 op 20 april 1926 te Coevorden, 57; 1 stuk
          - Stukken betreffende het voorval met de F-AGEE type Farman 70 op 11 mei 1926 te Hillegersberg, 58; 1 omslag
            Met Franse tekst
          - Stukken betreffende het voorval met de H-NACJ type Fokker F.VII op 27 mei 1926 te Waalhaven, 59; 1 omslag
          - Rapport betreffende het voorval met de H-NADG, Fokker F.VII op 22 januari 1927 te Rhoon, 60; 1 stuk